【裁判字號】    98,簡,399
【裁判日期】    980210
【裁判案由】    竊盜
【裁判全文】
臺灣板橋地方法院刑事判決               98年度簡字第399號
聲  請  人  臺灣板橋地方法院檢察署檢察官
被      告  乙○○
                （現另案於臺灣臺北監獄臺北分監服刑中）
上列被告因竊盜案件，經檢察官提起公訴（97年度偵字第33464號）
，本院判決如下：
    主  文
乙○○竊盜，累犯，處有期徒刑肆月，如易科罰金，以新臺幣壹
仟元折算壹日。
    事實及理由
一、本件犯罪事實除被告乙○○之前科紀錄應更正補充為：「於
    民國95年間，因連續施用第一、二級毒品案件，經本院以95
    年度訴字第764 號分別判處有期徒刑11月、5 月，應執行有
    期徒刑1 年2 月確定，再經本院以96年度聲減字第1117號裁
    定各減為有期徒刑5 月又15日及2 月又15日，並更定應執行
    有期徒刑7 月確定，甫於96年7 月16日縮刑期滿執行完畢」
    外，其餘犯罪事實引用如附件檢察官聲請簡易判決處刑書之
    記載。
二、訊據被告乙○○矢口否認上開竊盜犯行，辯稱：神像穿戴的
    黃金衣帽不是伊偷的，伊不知為何神像上會採集到伊指紋云
    云。查：本件案發後，警方在防止灰塵進入神像而設之玻璃
    像框上採得指紋2 枚，經送請內政部警政署刑警局鑑驗結果
    ，認上開2 枚指紋均與被告右環指指紋相符等情，有勘察採
    證同意書（偵卷第18頁及背面）、內政部警政署刑警局鑑驗
    書（偵卷第16、17頁）附卷可憑。復參諸證人即告訴人甲○
    於本院98年2 月9 日訊問時到庭證稱: 「（問：除了去偷的
    那一次，乙○○平常有無可能去摸到神像？）不可能，因為
    神像是鎖住，平常一般人是沒有辦法進去只有我有鑰匙可以
    進去，去觸摸到神像」、「（問：那神像剛移進去的時候被
    告有沒有去幫忙抬？）他有去宮裡面，但是他從來沒有去幫
    忙過」、「（被告問：我有無可能去觸摸到神像？）沒有可
    能，你也從來沒有去摸過」等語，堪認被告所辯無非卸責之
    詞，不足採信，本件事證已臻明確，被告犯行堪以認定。
二、核被告所為，係犯刑法第320 條第1 項之竊盜罪。又被告前
    有上開所載之犯罪科刑及執行情形，有臺灣高等法院被告前
    案紀錄表在卷可參，其於徒刑執行完畢後5 年以內，故意再
    犯本件有期徒刑以上之罪，為累犯，應依刑法第47條第1 項
    之規定加重其刑。爰審酌被告之素行，犯罪之動機、竊盜手
    段、竊得財物價值，及犯後猶飾詞否認等一切情狀，量處如
    主文所示之刑，並諭知易科罰金之折算標準。
三、依刑事訴訟法第449 條第1 項前段、第3 項、第454 條第2
    項，刑法第320 條第1 項、第47條第1 項、第41條第1 項前
    段，刑法施行法第1 條之1 第1 項、第2 項前段，逕以簡易
    判決處刑如主文。
四、如不服本判決，得自收受送達之日起10日內向本院提出上訴
    狀，上訴於本院第二審合議庭（須附繕本）。
中    華    民    國    98    年    2     月    10    日
                  刑事第二十二庭  法  官   古秋菊
上列正本證明與原本無異。
                                  書記官   王元佑
中    華    民    國    98    年    2     月    10    日
附錄本案論罪科刑法條全文：
刑法第320條
 （普通竊盜罪、竊佔罪）
意圖為自己或第三人不法之所有，而竊取他人之動產者，為竊盜
罪，處5年以下有期徒刑、拘役或500元以下罰金。
意圖為自己或第三人不法之利益，而竊佔他人之不動產者，依前
項之規定處斷。
前二項之未遂犯罰之。


司法院資訊處製作；財團法人民間司法改革基金會備份。
